【裁判字號】    90,交易,431
【裁判日期】    901009
【裁判案由】    過失致死
【裁判全文】
臺灣臺中地方法院刑事判決                          九十年度交易字第四三一號
    公  訴  人  臺灣台中地方法院檢察署檢察官
    被      告  乙○○
    被      告  甲○○
右列被告因過失致人於死案件，經檢察官提起公訴（九十年度偵字第九六五三號），
本院判決如左：
    主  文
乙○○、甲○○因過失致人於死，各處有期徒刑陸月，如易科罰金，均以參佰元折算
壹日，均緩刑參年。
    事  實
一、乙○○於民國八十九年十二月二十四日下午二時四十分許，駕駛車牌號碼Ｍ七─
    三一八八號自小客車，沿台中市○○路，由南往北方向行駛，途經該熱河路與崇
    德二路有閃光黃燈之交叉路口時，原應注意減速慢行，小心通過，並應注意車前
    狀況，隨時採取必要之安全措施，且依當時天氣晴朗，日間自然光，路面乾燥、
    無缺陷及無障礙物，視距良好，並無不能注意之情形，竟疏未注意及此，貿然以
    時速約三十公里速度行駛通過上開路口，適有甲○○騎乘車牌號碼ＳＶＶ─三六
    一號輕型機車，搭載其妻吳紀月里，沿崇德二路，由西往東方向行駛至該閃光紅
    燈路口，亦未依規定停車再開，及未讓幹線道之車輛先行，貿然直行通過該交岔
    路口時，乙○○之車輛右前保險桿撞及甲○○之機車右後方，其機車雖未倒地，
    然吳紀月里因受衝擊，以致從機車後座滑落倒地，造成吳紀月里受有顱腦損傷等
    傷害，送醫後延至同年十二月二十九日上午五時四十分許不治死亡。乙○○則於
    肇事後，在未經有偵查權之機關或公務員發覺為犯嫌前，向警局報案自首即陳明
    其為肇事者及肇事經過，並願接受裁判。
二、案經台中市警察局第五分局報請臺灣臺中地方法院檢察署檢察官相驗後，經檢察
    官自動檢舉偵查起訴。
    理  由
一、訊據被告乙○○對於右揭事實坦承不諱，而被告甲○○則矢口否認有何過失犯行
    ，辯稱：伊當時騎很慢，看清左右無來車後才通行，是乙○○未注意車前狀況以
    致肇事云云。經查，本件車禍後，機車方向燈碎片沿崇德二路東向快車道散布（
    松竹路南下慢車道延伸處）；另被告甲○○機車右後角有撞痕、方向燈破裂，被
    告乙○○之自小客車右前角有擦痕，有道路交通事故調查報告表在卷可稽，是以
    由該地之路況、二車之行向、車損部位以及碎片散布之情形觀之，可知被告甲○
    ○騎乘機車未讓幹線道車先行，而被告乙○○駕駛自小客車亦未注意車前狀況以
    致肇事甚明。可見被告甲○○對車禍之發生亦有過失，是其所辯：伊無過失云云
    ，並不足採。而被害人吳紀月里確因本件車禍顱腦損傷不治死亡，亦經臺灣臺中
    地方法院檢察署檢察官督同檢驗員相驗屬實，製有勘驗筆錄、相驗屍體證明書及
    驗斷書附卷足憑。按閃光黃燈表示「警告」，車輛應減速接近，注意安全，小心
    通過；閃光紅燈表示「停車再開」，車輛應減速接近，先停止於交岔路口，道路
    交通標誌標線號誌設置規則第二百十一條第一項第一、二款定有明文。又按汽車
    行駛時，駕駛人應注意車前狀況，並隨時採取必要之安全措施，且行經交叉路口
    應減速慢行，作隨時停車之準備，支線道車並應讓幹線道車先行，道路交通安全
    規則第第九十四條第三項、第一百零二條第二款亦有明定。查本件被告二人於前
    開時地駕駛（騎乘）車輛行經該路段，本應注意上開規定，依當時天氣晴朗，日
    間自然光，路面乾燥、無缺陷及無障礙物，視距良好，有上開道路交通事故調查
    報告表附卷可查，又無不能注意之情事，詎其二人能注意，竟疏未注意，被告甲
    ○○竟疏未注意讓幹線道車先行，致與亦疏未注意車前狀況之被告乙○○所駕駛
    自小客車發生碰撞，被告二人均有過失。況本件車禍雖經送請臺灣省台中市區行
    車事故鑑定委員會鑑定及臺灣省行車事故覆議鑑定委員會覆議結果，亦同此認定
    ，有該鑑定意見書及覆函各一份在卷可參，益徵被告二人確有過失，且其等過失
    行為與被害人死亡間具有相當因果關係。本件事証明確，被告二人犯行，均堪以
    認定。
二、核被告乙○○、甲○○所為，均係犯刑法第二百七十六條第一項之過失致人於死
    罪。又被告乙○○於肇事後，在未經有偵查權之機關或公務員發覺為犯嫌前，向
    警局報案坦承其為肇事者及肇事經過，並願接受裁判，業據被告陳明在卷，復有
    相驗案件初步調查表內報案人欄載明被告乙○○等情在卷可稽，核與自首要件相
    符，依法減輕其刑。爰審酌被告乙○○於肇事後已與被害人家屬以新台幣二百一
    十萬元成立調解賠償損害，有調解書影本一紙在卷可查，而死者吳紀月里為被告
    甲○○之配偶，及被告等過失程度、被害人家屬所受傷痛程度，與被告等犯後態
    度等一切情狀，分別量處如主文所示之刑，並均諭知易科罰金之折算標準。查被
    告乙○○、甲○○均無前科，未曾受有期徒刑以上刑之宣告，有臺灣臺中地方法
    院檢察署刑案資料查註紀錄表附卷可參，其等因過失致犯本案，並被告乙○○與
    被害人家屬成立調解賠償損害，而被告甲○○則因被害人即其妻受傷死亡，亦受
    有親人喪生之痛苦，其等經此科刑教訓，當知警惕，應無再犯之虞，本院認其所
    受刑之宣告，以暫不執行為適當，爰均依法併予宣告緩刑三年，以促注意改善。
據上論斷，應依刑事訴訟法第二百九十九條第一項前段，刑法第二百七十六條第一項
、第六十二條前段、第四十一條第一項前段、第七十四條第一款，罰金罰鍰提高標準
條例第一條前段、第二條，判決如主文。
中      華      民      國      九十      年      十      月      九    日
                                    臺灣台中地方法院交通法庭
                                        法  官    張  國  華
右正本證明與原本無異。
如不服本判決，應於判決送達後十日內向本院提出上訴狀( 應附繕本 )，上訴於臺灣
高等法院臺中分院。
                              書記官
中      華      民      國      九十      年      十      月      十五  日
附錄論罪科刑法條
刑法第二百七十六條第一項：
因過失致人於死者，處二年以下有期徒刑、拘役或二千元以下罰金。


司法院資訊處製作；財團法人民間司法改革基金會備份。
